【裁判字號】    92,簡上,215
【裁判日期】    920815
【裁判案由】    給付貨款
【裁判全文】
臺灣臺中地方法院民事判決  九十二年度簡上字第二一五號
    上  訴  人  乙○○
    被  上訴人  一通貿易有限公司
    法定代理人  甲○○
右當事人間請求給付貨款事件，上訴人對於中華民國九十二年三月二十八日本院臺中
簡易庭九十二年度中簡字第二一三號第一審判決提起上訴，本院判決如左：
    主      文
上訴駁回。
第二審訴訟費用由上訴人負擔。
    事      實
甲、上訴人方面：
  一、聲明：請求廢棄原判決，駁回被上訴人在第一審之訴。
  二、陳述：除與原審判決書所載相同者茲予引用外，補稱：
    (一)上訴人與訴外人張健文以每瓶新台幣（下同）一百三十五元之價格，向林善平
      購買「酒狀元」共二萬瓶，而林善平係被上訴人法定代理人甲○○之配偶，林
      善平與上訴人所為二萬瓶「酒狀元」之交易，自係代表被上訴人而與上訴人為
      交易，該二萬瓶「酒狀元」之買賣契約自係存於兩造間。按上訴人與林善平於
      議定二萬瓶「酒狀元」之買賣時，上訴人與林善平係約定，由上訴人代為墊繳
      被上訴人被扣在海關之「酒狀元」每瓶九十九元之公賣利益，再依上訴人所繳
      交之金額按每瓶一百三十五元折算多退少補，後上訴人依約代為墊繳公賣利益
      一百九十五萬六千六百三十六元，折算一萬九千七百六十四瓶，則林善平自應
      交付上訴人一萬九千七百六十四瓶「酒狀元」，惟林善平迄目前為止僅交付一
      萬五千六百八十四瓶，尚有四千三百十六瓶未交付，需林善平將所有應交付之
      「酒狀元」如數交付後，上訴人始需付清價款，林善平既未如數交付完畢，上
      訴人自得拒絕給付系爭一百箱「酒狀元」之貨款十六萬二千元。
    (二)林善平出售「酒狀元」予上訴人與張健文時，並出具授權書予張健文，將被上
      訴人之「酒狀元」代理權歸屬張健文，足證林善平係代表被上訴人公司與上訴
      人為「酒狀元」之買賣行為，是以，兩造間實際上僅有一次二萬瓶「酒狀元」
      之買賣，被上訴人給付既不完全，上訴人自得拒絕給付貨款。
    (三)被上訴人提出之「出貨證明書」僅能證明被上訴人所交付之貨品數量而已，不
      能證明兩造契約之交易總數量，被上訴人所交付之一百箱「酒狀元」僅係該筆
      交易之一部份。
  三、證據：除援用原審之立證方法外，另提出授權書、名片各乙紙為證，並請求再
      訊問證人張健文、林善平。
乙、被上訴人方面：
  一、聲明：上訴駁回。
  二、陳述：除與原審判決書所載相同者茲予引用外，補稱：
      系爭一百箱「酒狀元」之交易，係上訴人於與林善平交易完成後再向被上訴人
      購買的，與林善平無關，所以上訴人才會出具無條件付款的出貨證明交付被上
      訴人。
  三、證據：援用原審之立證方法。
    理      由
一、被上訴人起訴主張：上訴人於民國（下同）九十年十二月三十一日，向被上訴人
    購買「酒狀元」一百箱（每箱十二瓶），約定總價為十六萬二千元，被上訴人業
    已依約交付，詎上訴人收受上開貨品後，竟拒不依約給付貨款，爰依買賣之法律
    關係訴請上訴人給付貨款十六萬二千元及自起訴狀繕本送達翌日（即九十二年一
    月十八日）起至清償日止之法定遲延利息等語。上訴人則以：上訴人與訴外人張
    健文共向被上訴人購買「酒狀元」約二萬瓶，被上訴人迄尚有四千三百十六瓶「
    酒狀元」未交付，且授權於上訴人之「酒狀元」商標亦有瑕疵，在被上訴人將兩
    造買賣之「酒狀元」全數交付前，上訴人自得主張同時履行抗辯，拒絕給付系爭
    價款等語，資為抗辯。
二、被上訴人主張上訴人向其購買「酒狀元」酒品，被上訴人業已於九十年十二月三
    十一日交付「酒狀元」一百箱（每箱十二瓶），上訴人迄尚未依約給付該一百箱
    「酒狀元」之買賣價款十六萬二千元之事實，為上訴人所不爭執，且有被上訴人
    於原審所提出、由上訴人所出具之「出貨證明」乙紙附卷可資為證，被上訴人之
    上開主張自堪信為真正。
三、至被上訴人主張上訴人依約應給付系爭「酒狀元」一百箱之貨款，則為上訴人所
    否認，並抗辯係向被上訴人購買總數約二萬瓶之「酒狀元」，被上訴人迄尚有四
    千三百十六瓶未為交付，在被上訴人全數交付前，上訴人得主張同時履行抗辯、
    拒絕給付系爭貨款等語。經查，被上訴人於九十年十二月三十一日交付系爭一百
    箱「酒狀元」予上訴人時，上訴人即出具載明：「本人茲向一通貿易有限公司進
    貨酒狀元一批，數量明細如下：一○○箱（一二Ⅹ一○○Ⅹ一三五）＝一六二○
    ○○尚未付款，本人承諾於七日內無條件付清，否則將原貨如數退回，並吸收退
    回之運費，特立此證為憑」之「出貨證明」交付被上訴人，足見上訴人向被上訴
    人購買系爭「酒狀元」一百箱為一單獨之買賣行為，如被上訴人所交付之系爭一
    百箱「酒狀元」，係包含在另筆買賣中，且有需買賣數量全數交付時，上訴人始
    需付款之約定，衡情上訴人於收受系爭一百箱「酒狀元」時，縱出具已收受貨物
    之證明予被上訴人，亦絕無載明「於七日內無條件付清（價款），否則將原貨如
    數退回」之理。又姑不論上訴人與訴外人張健文共同購買「酒狀元」二萬瓶之對
    象為訴外人林善平個人，並非被上訴人公司，已據證人張健文及林善平分別於原
    審證述綦詳（見原審卷第二十六頁至第二十八頁），上訴人辯稱向被上訴人購買
    「酒狀元」計約二萬瓶云云，已難逕信，則林善平縱有尚未完全交付貨品或授權
    之商標存有瑕疵，亦屬上訴人及張健文與訴外人林善平三人間之糾紛，要與被上
    訴人無關，自無從據為對抗被上訴人之論據，上訴人以其及張健文與訴外人林善
    平間另件買賣關係所存之事由，作為拒絕給付系爭一百箱「酒狀元」價款之事由
    ，已屬無據；況依上訴人上揭「出貨證明」所載，系爭一百箱「酒狀元」貨款之
    付款期限於交貨後七日（即九十一年一月七日）即已屆至，而依民法第二百六十
    四條第一項「因契約互負債務者，於他方當事人未為對待給付前，得拒絕自己之
    給付。但自己有先為給付之義務者，不在此限。」之規定，上訴人於九十一年一
    月七日既已負付款之義務，上訴人亦無主張同時履行抗辯權之餘地。
四、按買受人對於出賣人，有交付約定價金之義務，民法第三百六十七條定有明文。
    綜據上述，系爭一百箱「酒狀元」之買賣關係存於兩造間，且依兩造間之約定，
    上訴人於九十一年一月七日即應給付系爭買賣價金，上訴人迄未依約給付系爭價
    款，則被上訴人依買賣之法律關係訴請上訴人給付系爭買賣價款十六萬二千元及
    自起訴狀繕本送達翌日（即九十二年一月十八日）起至清償日止，按週年利率百
    分之五計算之利息，自有理由，應予准許，原審判決因而為被上訴人勝訴之判決
    ，並宣示以供擔保為條件之假執行宣告，核無違誤，上訴意旨指摘原判決不當，
    為無理由，應予駁回。
五、上訴人請求再訊問證人林善平、張健文部分，因證人林善平、張健文就其等間交
    易之經過，業於原審審理中詳為陳明，已無再予訊問之必要，附此敘明。又本件
    判決之結果已臻明確，兩造其餘攻擊防禦，經審酌均於判決結果無影響，爰不一
    一論述。
六、據上論結，本件上訴為無理由，依民事訴訟法第四百三十六條之一第三項、第四
    百四十九條第一項、第七十八條，判決如主文。
中      華      民      國    九十二    年      八      月    十五      日
                            臺灣臺中地方法院民事第一庭
~B審判長法官  林清鈞
~B法      官  鍾啟煒
~B法      官  呂麗玉
右為正本係照原本作成
不得上訴。
中      華      民      國    九十二    年      八      月     十六     日
~B法院書記官


司法院資訊處製作；財團法人民間司法改革基金會備份。
